臺灣臺北地方法院刑事判決　　　　　　 100年度易字第1444號
公　訴　人　臺灣臺北地方法院檢察署檢察官
被　　　告　林松慶
上列被告因毒品危害防制條例案件，經檢察官提起公訴（99年度
毒偵字第3425號、100 年度撤緩偵字第124 號、100 年度毒偵字
第56號），嗣於準備程序中，被告就被訴事實為有罪之陳述，經
告以簡式審判之要旨，並聽取當事人意見後，本院合議庭裁定由
受命法官獨任進行審判程序，並判決如下：
    主  文
林松慶施用第二級毒品，處有期徒刑參月，如易科罰金，以新臺
幣壹仟元折算壹日。扣案之玻璃球吸食器壹組沒收之。又施用第
二級毒品，處有期徒刑參月，如易科罰金，以新臺幣壹仟元折算
壹日。又施用第二級毒品，處有期徒刑參月，如易科罰金，以新
臺幣壹仟元折算壹日。以上有期徒刑部分應執行有期徒刑陸月，
如易科罰金，以新臺幣壹仟元折算壹日。
    事  實
一、林松慶明知甲基安非他命為第二級毒品，不得非法施用、持
    有，竟於下列時間、地點，分別為下列犯行：
  (一)於民國99年5 月26日凌晨1 時至2 時許，在新北市○○區○
    ○路某家網路咖啡店內，以玻璃球吸食器施用第二級毒品甲
    基安非他命1 次，嗣於99年5 月29日凌晨1 時30分許為警查
    獲，並扣得玻璃球吸食器1 組。嗣經臺灣臺北地方法院檢察
    署檢察官依毒品危害防制條例第24條第1 項，刑事訴訟法第
    253 條之1 、第253 條之2 之規定，於99年4 月22日以99年
    度毒偵字第2146號為附命完成戒癮治療及預防再犯之緩起訴
    處分確定，緩起訴期間自99年7 月23日起至101 年7 月22日
    止。
  (二)詎其明知應遵守緩起訴處分期間經檢察機關或警察機關尿液
    毒品檢驗，不得驗出陽性反應，竟復基於施用第二級毒品甲
    基安非他命之犯意，於上開緩起訴處分期間內之99年9 月18
    日某時許，在其位於臺北市松山區○○○路58巷8 號2 樓之
    住處以玻璃球吸食器施用第二級毒品甲基安非他命1 次，嗣
    為警採尿查獲。
  (三)又在上開緩起訴處分期間內，另基於施用第二級毒品甲基安
    非他命之犯意，於99年11月22日某時許，在上址之住處，以
    玻璃球吸食器施用第二級毒品甲基安非他命1 次，嗣其至臺
    北地檢署觀護人室採尿送驗，呈安非他命類陽性反應而查獲
    。
二、案經臺北市政府警察局松山分局報請臺灣臺北地方法院檢察
    署檢察官報請檢察官偵查後為緩起訴處分，嗣因林松慶於緩
    起訴期間內，違反緩起訴處分條件，經原檢察官撤銷緩起訴
    處分確定後，併依臺北市政府警察局大安分局報告、同署觀
    護人室簽由原檢察官偵查起訴。嗣於準備程序中，被告就被
    訴事實為有罪之陳述，經告以簡式審判之要旨，並聽取當事
    人意見後，本院合議庭裁定由受命法官獨任進行審判程序。
    理  由
一、本件被告林松慶所犯係死刑、無期徒刑、最輕本刑為3 年以
    上有期徒刑以外之罪，其於本院準備程序中就被訴事實為有
    罪之陳述，經受命法官告知簡式審判程序之旨，並聽取其與
    公訴人之意見後，認無不得或不宜改依簡式審判程序進行之
    情形，本院合議庭爰依刑事訴訟法第273 條之1 第1 項規定
    ，裁定本件由受命法官獨任進行簡式審判程序，合先敘明。
二、訊據被告對上揭犯行坦承不諱，核與被告分別於99年5 月29
    日、99年9 月21日、99年11月24日所採之尿液，經送往具有
    專門鑑定尿液中有無毒品成分之台灣尖端先進生技醫藥股份
    有限公司以酵素免疫法、氣相層析質譜法檢驗確認結果，均
    呈安非他命類陽性以及甲基安非他命陽性反應等情相符，此
    有該公司99年6 月18日、99年10月1 日、99年12月7 日濫用
    藥物檢驗報告暨結文各1 份、臺北市政府警察局偵辦毒品案
    件尿液檢體委驗單1 紙、臺灣臺北地方法院檢察署施用毒品
    犯受保護管束人尿液檢體監管紀錄表第三聯附卷可稽（見99
    年度毒偵字第2146號卷第38至41頁、99年度毒偵字第3425號
    卷第55至57頁、100 年度毒偵字第56號卷第2 至5 頁），復
    有玻璃球吸食器1 組扣案可佐（本院100 年刑保管字第765
    號，見本院卷第一宗第15頁），足認被告任意性自白與事實
    相符，被告有於事實欄所在時間、地點施用第二級毒品甲基
    安非他命甚明。本件事證明確，被告犯行堪予認定。
三、按毒品危害防制條例第24條規定本法第20條第1 項及第23條
    第2 項之程序，於檢察官先依刑事訴訟法第253 條之1 第1
    項、第253 條之2 之規定，為附命完成戒癮治療之緩起訴處
    分時，或於少年法院（地方法院少年法庭）認以依少年事件
    處理法程序處理時，不適用之（第1 項）。前項緩起訴處分
    ，經撤銷者，檢察官應依法追訴（第2 項）。係一般刑事訴
    訟程序之例外規定，屬刑事訴訟法第1 條第1 項規定之「其
    他法律所定之訴訟程序」。該第2 項既規定，前項（第1 項
    ）緩起訴處分，經撤銷者，檢察官應依法追訴；即已明示施
    用毒品案件於撤銷緩起訴處分後之法律效果為「依法追訴」
    ，而非適用刑事訴訟法第253 條之3 所定撤銷緩起訴處分後
    得「繼續偵查或起訴」規定，此乃因檢察官已依毒品危害防
    制條例第24條第1 項為附命完成戒癮治療之緩起訴處分，被
    告事實上已接受等同「觀察、勒戒」之處遇，惟其竟未能履
    行該條件，自應於撤銷緩起訴處分後依法起訴，而無再次聲
    請法院裁定觀察、勒戒之必要（最高法院民國100 年度第1
    次刑事庭會議決議參照）。經查：被告所為上開事實欄一之
    (一)所示犯行，前經臺北地檢署檢察官於99年4 月22日以99年
    度毒偵字第2146號為附命完成戒癮治療及預防再犯之緩起訴
    處分，於99年7 月23日確定，緩起訴期間自99年7 月23日起
    至101 年7 月22日止，預防再犯所為之必要命令有「3.緩起
    訴處分期間應依通知按時至本署觀護人室進行追蹤輔導及尿
    液毒品檢驗，且檢驗結果不得呈陽性反應。」「4.緩起訴處
    分期間如經檢察機關或司法警察機關尿液毒品檢驗，檢驗結
    果不得呈陽性反應。」乙節，有上開緩起訴處分書在卷足憑
    ，並經本院核閱臺北地檢署99年度毒偵字第2146號全卷屬實
    。然因被告於上開緩起訴處分期間內之99年9 月18日、同年
    11月22日，先後經司法警察機關與臺北地檢署觀護人室採尿
    送驗結果，均呈甲基安非他命陽性反應，嗣經檢察官以10 0
    年度撤緩字第27號撤銷前揭緩起訴處分在案，亦有上開撤銷
    緩起訴處分書附卷可稽。從而，本案被告雖未經本院裁定送
    觀察、勒戒或強制戒治，惟既已經檢察官為附命完成戒癮治
    療之緩起訴處分但未能履行，經檢察官撤銷緩起訴處分，揆
    諸前揭最高法院決議意旨，被告所為前揭3 次施用毒品之犯
    行，應予依法追訴，自無再送觀察勒戒或強制戒治之必要，
    附此敘明。
四、核被告所為，均係犯毒品危害防制條例第10條第2 項之施用
    第二級毒品罪。被告施用前持有第二級毒品甲基安非他命之
    行為，均應為其各次施用之高度行為所吸收，不另論罪。被
    告所為3 次施用毒品之犯行，犯意個別，行為互異，應予分
    論併罰。爰審酌被告接受緩起訴處分之機會，仍再為第2 次
    、第3 次施用毒品，顯見其戒毒意志不堅，本不宜寬貸，惟
    念其施用毒品乃自戕一己之身體健康，對社會造成之危害尚
    非直接鉅大，且其犯後坦承犯行，態度良好，及其智識程度
    、家庭經濟狀況等一切情狀，分別量處如主文所示之刑，並
    均諭知易科罰金之折算標準，及定有期徒刑部分應執行刑。
    扣案之玻璃球吸食器1 組，係被告所有供其於事實欄一之(一)
    該次施用第二級毒品甲基安非他命所用之物，業據其供述在
    卷，爰依刑法第38條第1 項第2 款前段規定宣告沒收。
據上論斷，應依刑事訴訟法第273 條之1 第1 項、第299 條第1
項前段，毒品危害防制條例第10條第2 項，刑法第11條前段、刑
法第38條第1 項第2 款前段、第41條第1 項前段、第51條第1 項
第5款 ，判決如主文。
本案經檢察官蘇振文到庭執行職務。
中    華    民    國   100    年    12    月    15    日
                  刑事第十五庭  法  官  石千
上正本證明與原本無異。
如不服本判決應於收受送達後10日內向本院提出上訴書狀，並應
敘述具體理由；其未敘述上訴理由者，應於上訴期間屆滿後20日
內向本院補提理由書（均須按他造當事人之人數附繕本）「切勿
逕送上級法院」。
                                書記官  陳宏璋
中    華    民    國   100    年    12    月    15    日
附錄論罪法條：
毒品危害防制條例第10條
施用第一級毒品者，處 6 月以上 5 年以下有期徒刑。
施用第二級毒品者，處 3 年以下有期徒刑。